【裁判字號】    92,訴,1295
【裁判日期】    920415
【裁判案由】    給付買賣價金
【裁判全文】
臺灣臺北地方法院民事判決  九十二年度訴字第一二九五號
    原      告    歌林股份有限公司
    法定代理人    乙○○
    訴訟代理人    甲○○
    被      告    傑明電器有限公司
    兼法定代理人  丙○○
    被      告    丁○○
                  戊○○○
    訴訟代理人    丙○○
右當事人間請求給付買賣價金事件，本院判決如左：
    主      文
被告應連帶給付原告新臺幣捌拾玖萬伍仟捌佰零貳元及自民國九十二年三月二十日起
至清償日止，按週年利率百分之五計算之利息。
訴訟費用由被告連帶負擔。
本判決得假執行。
    事      實
甲、原告方面：
一、聲明：如主文第一項所示，並陳明願供擔保請准宣告假執行。
二、陳述：被告傑明電器有限公司（下稱傑明公司）以其餘被告為連帶保證人，於民
    國八十九年十二月二十九日與原告簽訂經銷合約書，詎被告傑明公司嗣陸續積欠
    原告貨款新台幣（下同）八十九萬五千八百零二元迄未清償，被告傑明公司為支
    付貨款所簽發之票據亦不獲兌現，為此提起本件訴訟。
三、證據：提出經銷合約書一份、本票二紙、支票暨退票理由單各三紙為證。
乙、被告方面：
一、聲明：認諾原告之請求。
二、陳述：對原告主張之事實均不爭執。
    理    由
一、查原告主張被告傑明公司以其餘被告為連帶保證人，於八十九年十二月二十九日
    與原告簽訂經銷合約書，詎被告傑明公司嗣陸續積欠原告貨款八十九萬五千八百
    零二元迄未清償，被告傑明公司為支付貨款所簽發之票據亦不獲兌現之事實，為
    被告所不爭執，並據原告提出經銷合約書一份、本票二紙、支票暨退票理由單各
    三紙為證，堪信為真實。
二、本件原告請求被告連帶給付買賣價金八十九萬五千八百零二元，及自起訴狀繕本
    送達翌日即九十二年三月二十日起至清償日止，按年息百分之五計算之利息，業
    經被告認諾（見本院九十二年四月十日言詞辯論筆錄），從而，原告依買賣及連
    帶保證之法律關係，請求被告給付如主文第一項所示之金額，為有理由，應予准
    許。
三、按被告對於原告關於訴訟標的之主張逕行認諾，並能證明其無庸起訴者，訴訟費
    用由原告負擔。民事訴訟法第八十條固有明文。惟查被告雖對原告之請求不爭執
    ，但被告迄未清償，原告仍有提起本件訴訟以確保其債權之必要，足認原告並非
    無庸起訴，與上開法條應諭知由勝訴之原告負擔訴訟費用之情形不符，故本件仍
    應由認諾之被告負擔訴訟費用，附此敘明。
四、原告雖陳明願供擔保，請求宣告假執行，然本件係本於被告認諾所為之判決，爰
    依職權宣告假執行。
五、結論：原告之訴為有理由，依民事訴訟法第八十五條第二項、第三百八十九條第
    一項第一款，判決如主文。
中      華      民      國    九十二    年      四      月     十五     日
                                     民事第五庭法      官  羅富美
右為正本係照原本作成
如對本判決上訴，須於判決送達後廿日內向本院提出上訴狀
中      華      民      國    九十二    年      四      月     十五     日
                                                法院書記官  郭錦賢


司法院資訊處製作；財團法人民間司法改革基金會備份。
